臺灣臺北地方法院民事判決
110年度訴字第7177號
原      告  盈富環球有限公司

法定代理人  莫雅貽  
訴訟代理人  謝進益律師
複代理人    顏哲奕律師
被      告  李冠緯  

            唐逸帆  

共      同
訴訟代理人  張晉豪律師
上列當事人間返還投資金事件，本院於民國111年8月2日言詞辯
論終結，判決如下：
    主      文
原告之訴及假執行聲請均駁回。
訴訟費用由原告負擔。
    事實及理由
甲、程序部分：按訴狀送達後，原告不得將原訴變更或追加他訴
    。但請求之基礎事實同一、擴張或減縮應受判決事項之聲明
    者，不在此限，民事訴訟法第255條第1項第2款、第3款、定
    有明文。查原告起訴狀所載應受判決事項之聲明原為「先位
    聲明：被告李冠緯、唐逸帆應連帶給付原告新台幣(下同)1,
    500,000元，及自起訴狀繕本送達翌日起至清償日止，按年
    息5%計算之利息；並願供擔保請准宣告假執行」、「備位聲
    明：被告唐逸帆、李冠緯應連帶給付原告1,500,000元，或
    唐逸帆應給付原告1,500,000元或李冠緯應連帶給付原告1,5
    00,000元，及自起訴狀繕本送達翌日起至清償日止，按年息
    5%計算之利息；並願供擔保請准宣告假執行」(110年北司調
    字第1006號卷第7頁，下稱調解卷)，並就先位聲明依民法第
    184條第1項前段、第2項等規定請求被告負擔連帶侵權行為
    損害賠償責任，備位聲明則依民法第179條、第709條等規定
    請求被告返還出資額(本院卷第43-46頁)，嗣於民國111年4
    月1日以民事變更聲明暨陳報㈠狀就備位聲明變更為「備位聲
    明：㈠被告唐逸帆應給付原告1,500,000元，及自起訴狀繕本
    送達翌日起至清償日止，按年息5%計算之利息。㈡被告李冠
    緯應給付原告1,500,000元，及自起訴狀繕本送達翌日起至
    清償日止，按年息5%計算之利息。㈢前二項如其中一被告已
    為給付，其餘被告於其給付範圍內即免除給付之義務。㈣並
    願供擔保請准宣告假執行」（本院卷第77頁），復於111年7
    月26日以民事綜合辯論意旨狀追加民法第185條為先位訴訟
    之訴訟標的請求權(本院卷第156頁)，經核其聲明之變更，
    請求之基礎事實並未改變，均係因投資心品診所(原名市府
    帛瑿診所)所衍生爭執，且追加民法第185條訴訟標的請求權
    ，有利於兩造在同一程序加以解決，避免重複審理，進而為
    統一解決紛爭，亦屬擴張應受判決事項聲明之情形，揆諸上
    揭規定，尚稱相符，應予准許。
乙、實體部分：
一、原告起訴主張：
  ㈠被告李冠緯(即市府帛瑿診所實際負責人)於108年9月間邀請
    原告參與診所之健康講座，席間被告李冠緯多次表示醫療生
    技為現今國際矚目焦點，並稱該診所具專業醫療團隊且積極
    拓展幹細胞研究領域，投資前景可期等語，使原告信以為真
    ，原告代表人莫雅貽乃於109年1月21日在台北市○○○路○段0○
    0號4樓與市府帛瑿診所代表即被告李冠緯商討合作投資事宜
    ，李冠緯表示市府帛瑿診所為長春藤生命科學股份有限公司
    (下稱長春藤公司)幹細胞醫療技術合作計劃中之執行機構，
    有相當發展前景，兩造遂於當日簽訂投資協議書(下稱系爭
    投資協議書)。
  ㈡原告則於109年1月22日上午經李冠緯指示匯款1,500,000元至
    市府帛瑿診所唐逸帆之帳戶，原告於109年4月間察覺市府帛
    瑿診所並非長春藤公司之合作機構，被告亦未提供與長春藤
    公司雙方合作之契約書，此皆與李冠緯向原告說明之投資概
    況不符，顯係為提高原告投資意願而故意傳達不實資訊。其
    後於109年3月至8月間，原告多次請求市府帛瑿診所、唐逸
    帆及李冠緯召開董事會進行營運報告、交付市府帛瑿診所之
    財務報表及營收資訊，均遭置之不理，原告因此經公司內部
    決定後退出對市府帛瑿診所之投資，並於109年8月20日首次
    委託律師分別向市府帛瑿診所、唐逸帆及李冠緯發函表達退
    出投資之意思、請求返還原告投資款項150萬元。
  ㈢惟遲至109年10月間被告等人均未退還投資款，且原告發現設
    於台北市○○區○○○路○段000號4樓之市府帛瑿診所已不再營業
    ，顯見被告以錯誤之投資標的誘使原告從事投資行為，並藉
    使投資標的停業、更名等方式脫免責任。原告再於109年10
    月28日委託律師分別向市府帛瑿診所、唐逸帆及李冠緯發函
    ，請求返還原告投資款項150萬元，然而被告仍一再藉口推
    託，致原告蒙受重大損失，原告因此於110年1月間提起刑事
    詐欺告訴。
  ㈣又系爭投資協議書簽訂契約之當事人雖為原告公司之負責人
    莫雅貽及市府帛瑿診所，惟參酌後續投資款之匯款申請書之
    匯款人為盈富資訊服務有限公司，足見投資協議應是成立於
    原告與市府帛瑿診所負責人唐逸帆、李冠緯間，因此係因原
    告公司投資市府帛瑿診所，由原告公司負責人莫雅貽與當時
    市府帛瑿診所負責人李冠緯簽訂之投資契約，原告與市府帛
    瑿診所間應有投資合夥契約存在，況自原告公司代表人莫雅
    貽於109年8月20日所發出之律師函說明二、㈢觀之，有「本
    人所屬之公司即盈富資訊服務有限公司內部經多次討論後，
    正式決定先行退出對市府帛瑿診所之投資…」等語，此外，
    於109年10月28日之律師函更是由原告公司直接委託律師發
    函請求返還投資款，可見契約當事人雙方之真意，均係以原
    告公司為投資協議之契約當事人。且李冠緯於台灣臺北地方
    檢察署110年度他字第1997號偵查筆錄及答辯書狀中「我找
    告訴人和李健立二人投資診所…」、「本案屬於投資退夥之
    民事糾紛…告訴人投資被告開設之診所」等語，自認為是告
    訴人盈富公司投資市府帛瑿診所，因此系爭投資協議書之當
    事人係原告公司與市府帛瑿診所負責人唐逸帆、李冠緯間。
  ㈤而李冠緯以「診所具專業醫療團隊且積極拓展幹細胞研究領
    域，投資前景可期」、「市府帛瑿診所為長春藤公司幹細胞
    醫療技術合作計劃中之執行機構，有相當發展」等不實訊息
    ，欺騙原告之代表人，使原告認市府帛瑿具有相當可期之投
    資前景，惟實際上市府帛醫診所不僅無前開被告李冠緯所稱
    之情形，更於原告投資150萬後不到一年之時間即結束營業
    ，期間亦未依投資協議召開董事會、提供財務報表及分配紅
    利等，顯然被告李冠緯於勸說原告投資市府帛瑿診所時，即
    主觀上故意以不實訊息，意圖騙取原告財物，侵害原告財產
    權，詐欺原告使原告陷於錯誤而投資被告唐逸帆為負責人之
    市府帛瑿診所150萬元，亦未依協議分配紅利，更於簽訂協
    議後不到一年時間即結束診所營業，構成民法第184條第1項
    前段、第185條之共同侵權行為；且李冠緯於108年9月間市
    府帛瑿診所開幕時召開健康講座，向原告在內之多數不特定
    人勸說診所投資前景良好，獲利可期等語，承諾會將診所之
    營利分紅予投資人，屬於銀行法第29條、29-1條所規定之違
    法收受存款行為，且後續均無對原告有任何分紅或報酬便結
    束診所營業，該行為屬違反保護他人之法令之行為，並致原
    告受有損害，唐逸帆亦有致生損害之共同原因行為，該行為
    與原告之損害150萬元間具有因果關係，亦構成民法第184條
    第2項及第185條規定之共同侵權行為，爰先位依民法第184
    條第1項前段、第2項、民法第185條規定，請求被告連帶負
    擔損害賠償責任。
  ㈥又原告經市府帛瑿診所之實際負責人李冠緯積極勸說後，投
    資150萬元於市府帛瑿診所，並由原告公司之代表人莫雅貽
    與市府帛瑿診所簽訂投資協議書，並由原告匯款予市府帛瑿
    診所之帳戶，堪認原告公司與市府帛瑿診所之負責人即被告
    等有契約存在，顯然原告對於被告經營之診所事業出資，而
    分受其營業所生利益，則原告與被告間簽訂之系爭投資協議
    書應屬隱名合夥契約，然依公司法第13條第1項規定，該隱
    名合夥契約應屬無效，從而系爭投資協議書具有契約無效之
    事由，依民法第113條規定契約當事人應負有回復原狀之責
    任，是以被告等即應連帶負原告投資額150萬元返還責任。
  ㈦再者，李冠緯不具備醫師資格，卻自稱市府帛瑿診所之代表
    人與原告簽訂系爭投資協議書，違反醫療法第4條、第18條
    之規定，從而，系爭投資協議書應有民法第71條所規定，違
    反法律強制規定之無效事由，且屬於簽訂當時當事人可得而
    知之情形，則被告等應連帶負擔回復原狀之責任，返還原告
    150萬元之投資款。況系爭投資協議書係原告受到被告等之
    詐欺而簽訂，原告依民法第92條撤銷意思表示後，原告與被
    告間之系爭投資協議書自始無效，被告等應依民法第114條
    規定，連帶負回復原狀責任，返還原告150萬元之投資款。
  ㈧而系爭投資協議書具有違反公司法第13條第1項、醫療法第4
    條及第18條之無效事由及民法第92條之得撤銷事由，則市府
    帛瑿診所之實質負責人即李冠緯與形式負責人唐逸帆，就其
    所受領之給付，係無法律上之原因而受有利益，並致原告受
    有150萬元之損害，被告應依民法第179條不當得利之規定負
    擔150萬元之返還義務。
  ㈨又系爭投資協議書屬於隱名合夥契約，縱認系爭投資協議書
    並無無效事由，惟被告等未履行契約義務，屬債務不履行之
    給付遲延，原告亦已催告被告履行契約，並已通知被告終止
    契約，且市府帛瑿診所已於109年10月間結束營業，則依民
    法第709條規定，被告應退還原告所給付之投資額；而被告
    抗辯股東退股須經董事會結算，市府帛瑿診所持續虧損，並
    無盈餘可供退還投資金等語，惟被告不僅並未提出任何證據
    以實其說，且原告於109年8月即已請求退還，理應依照系爭
    投資協議書第5條於下一季度結算時提出結算報告，迄今消
    極不召開董事會、亦不行結算程序，為此備位依民法第179
    條、第709條等規定請求被告返還出資額。
  ㈩並聲明：
　⑴先位聲明：被告李冠緯、唐逸帆應連帶給付原告新台幣(下同
    )1,500,000元，及自起訴狀繕本送達翌日起至清償日止，按
    年息5%計算之利息；並願供擔保請准宣告假執行。
　⑵備位聲明：①被告唐逸帆應給付原告1,500,000元，及自起訴
    狀繕本送達翌日起至清償日止，按年息5%計算之利息。②被
    告李冠緯應給付原告1,500,000元，及自起訴狀繕本送達翌
    日起至清償日止，按年息5%計算之利息。③前二項如其中一
    被告已為給付，其餘被告於其給付範圍內即免除給付之義務
    。④並願供擔保請准宣告假執行。
二、被告則答辯以：
  ㈠系爭投資協議書是莫雅貽個人所簽立，縱令假設有合夥關係
    屬實，系爭投資協議書所生之債權債務關係是存在於莫雅貽
    與被告間，當非存在於兩造間，且既非原告所簽署，則原告
    並非契約當事人，縱令有任何債權債務關係(假設語氣，非
    自認)，原告也非屬契約之債權債務人，原告以他人契約起
    訴主張向被告為起訴請求，核屬當事人不適格。
  ㈡且被告業於刑事答辯狀載明「基於兩造屬朋友，業已先行退
    還150萬元」等語，而乃因李冠緯與莫雅貽是朋友關係，始
    會未經結算先行支付退股金，顯見系爭投資協議書並不存在
    原告公司及被告之間。
  ㈢再者，被告從未聲稱市府帛瑿為長春藤公司幹細胞醫療技術
    合作計劃之執行機構，此觀諸系爭投資協議書從未提及此點
    可證，被告僅稱與長春藤公司有合作而已，倘若原告主張被
    告聲稱幹細胞醫療技術合作計劃之執行機構屬實，何以除投
    資協議書未記載外，復未於投資時要求被告提出與長春藤之
    合作協議書等相關文件為證明，原告作法顯然與一般社會經
    驗法則有悖離，因此原告主張雙方投資主要是針對幹細胞投
    資或被告藉此傳達不實訊息詐騙等語，顯然與事實不符。
  ㈣況且，本案屬投資後依據股權比例分配利潤，與銀行法招攬
    不特定多數人存款，並約定給予顯不相當之紅利、利息完全
    之違法收受存款罪完全不同，原告主張被告違反銀行法而屬
    侵權行為等語，實有誤解。更何況原告所提起之刑事詐欺告
    訴，經台灣台北地方檢察署110年度偵字第25741號不起訴處
    分，及台灣高等檢察署110年度上聲議字第9607號駁回再議
    ，原告不服聲請交付審判後，仍經台灣台北地方法院於111
    年4月26日以111年度聲判字第11號駁回。
  ㈤而因系爭投資協議書僅是莫雅貽個人所簽，而匯款由他人帳
    戶匯入或指定匯入他人帳戶實務上極為常見，被告何以知悉
    契約當事人是原告公司？又何以知悉契約有無效事由？縱令
    認定契約屬原告公司與被告間成立(假設語氣，非自認)，也
    只有原告法定代理人莫雅貽於行為當時知其無效或可得而知
    而已，顯見原告主張並無理由。且原告主張受被告詐欺等語
    ，不但毫無提出任何佐證，更與事實完全不符，其主張自非
    可採。
  ㈥原告復主張兩造間成立隱名合夥契約，被告為出名營業人，
    原告為隱名合夥人，縱令兩造間屬隱名合約契約且已終止屬
    實(假設語氣，非自認)，則依民法第701條規定準用同法第6
    89條規定經結算程序確定並無損失或尚有餘存額後，始得依
    民法第709條規定請求返還出資，而兩造未經結算程序，自
    無從確定原告之出資是否因損失而減少或有無餘存額，則原
    告逕依民法第709條規定，請求被告返還原告之出資，自屬
    無據。
  ㈦並聲明：原告之訴及假執行聲請均駁回；如受不利判決願供
    擔保請准宣告免為假執行。
三、得心證之理由：
  ㈠經查，原告主張之事實，業據其提出市府帛瑿診所官方網頁
    介紹、投資協議書、匯款紀錄、長春藤生命科學股份有限公
    司公示之合作機構、律師函、衛生福利部醫療機構查詢、中
    華郵政掛號郵件收件回執、衛生福利部醫事人員查詢結果、
    台灣台北地方檢察署110年度他字第1997號詢問筆錄、被告
    答辯書狀等文件為證(調解卷第43-69頁，本院卷第81-92頁)
    ；被告則否認原告之主張，而以前詞資為抗辯，並提出台灣
    台北地方法院111年度聲判字第11號刑事確定裁定等文件為
    證(本院卷第129-140頁)；是本件所應審究者為：系爭投資
    協議書之當事人為何？原告主張遭被告不法詐欺行為而簽訂
    系爭投資協議書，以及違反銀行法第29條及29條之1，構成
    民法第184條第1項前段、第2項、民法第185條之共同侵權行
    為，並先位依上開規定請求被告負擔連帶侵權行為損害賠償
    責任，有無理由？原告備位主張其公司投資市府帛瑿診所違
    反公司法第13條第1項前段規定，因此系爭投資協議書為無
    效，有無理由？原告備位主張簽訂系爭投資協議書係遭詐欺
    ，而依民法第92條第1項規定撤銷意思表示，以及依民法第7
    01條準用同法第686條第1項規定終止隱名合夥，並依民法第
    709條、第179條規定請求被告連帶返還出資額及給與應得之
    利益，有無理由？以下分別論述之。
  ㈡按當事人主張有利於己之事實者，就其事實有舉證之責任，
    民事訴訟法第277條定有明文。民事訴訟如係由原告主張權
    利者，應先由原告負舉證之責，若原告先不能舉證，以證實
    自己主張之事實為真實，則被告就其抗辯事實即令不能舉證
    ，或其所舉證據尚有疵累，亦應駁回原告之請求；主張法律
    關係存在之當事人，須就該法律關係發生所具備之要件事實
    ，負舉證責任，此觀民事訴訟法第277條之規定自明。且同
    法第244條第1項第2款及第195條並規定，原告起訴時，應於
    起訴狀表明訴訟標的及其原因事實，當事人就其提出之事實
    ，應為真實及完全之陳述。故主張法律關係存在之原告，對
    於與為訴訟標的之法律關係有關聯之原因事實，自負有表明
    及完全陳述之義務，最高法院97年台上字第1458號判決意旨
    亦可參照。
  ㈢原告係主張代表人莫雅貽於109年1月21日與市府帛瑿診所代
    表李冠緯簽訂系爭投資協議書，並指示匯款1,500,000元至
    市府帛瑿診所唐逸帆之帳戶，因此主張系爭投資協議書之當
    事人係原告公司與市府帛瑿診所負責人唐逸帆、李冠緯間等
    語，並以系爭投資協議書、匯款紀錄等文件以為佐證(調解
    卷第45-47頁)，但此為被告所爭執，答辯略以：依系爭投資
    協議書記載，契約所約定債權債務關係是存在於莫雅貽與被
    告間，並非存在於原告公司與被告間，基於債之相對性，原
    告公司請求被告返還投資款，原告主張不當等語；經查，系
    爭投資協議書上之記載略以：「市府帛瑿診所(以下簡稱甲
    方)、莫雅貽(以下簡稱乙方)」、「緣甲方係依中華民國設
    立之診所，茲為強化甲方之股東陣容，乙方同意出資投資甲
    方…甲乙雙方並就本件投資之內容、條件及各方權利義務關
    係協議如後，並簽立本投資協議書…」、「立協議書人：甲
    方：市府帛瑿診所  代表人：李冠緯…乙方：莫雅貽…」等語
    ，此有投資協議書在卷可按(調解卷第45頁)，則該投資協議
    書既然已經記載「市府帛瑿診所、莫雅貽」為契約之當事人
    ，即無從再以原告為契約當事人，是被告前揭答辯，即非無
    由，應堪確認。
  ㈣而原告雖主張略以：系爭投資款項之匯款人為原告公司，其
    於109年1月22日匯款1,500,000元至市府帛瑿診所唐逸帆之
    帳戶等語，作為其前述主張之論據，但是，款項之匯款人與
    契約當事人間本屬二事，契約關係應依雙方簽署之內容而定
    ，至於匯款時以何人名義作為匯款人暨其原因為何，不論是
    借貸或委任或贈與，均為莫雅貽與原告間之內部關係，並無
    從由其事後決定之內部關係，而改變莫雅貽與被告簽訂之契
    約內容。且實務上指示由他人帳戶匯入款項或指定匯入他人
    帳戶以代金錢給付之交付極為常見，並不能以匯款人之名義
    即謂為契約之當事人，自仍應以契約上所記載為準，況依目
    前銀行實務，受款人於受款時無從知悉匯款人為何人，若任
    令受款人必須於受款時確認匯款人為何人，無異強求受款人
    負擔契約以外之義務，顯非有據。
　㈤況且，公司商業會計處理，必須以會計憑證用以佐證，以原
    始憑證為會計帳務之證明，而為造具記帳憑證之根據而生，
    且公司之營業應根據原始憑證，編製記帳憑證，並根據記帳
    憑證登入會計帳簿，為商業會計法第14條、第15條第1款、
    第18條所明定，因此公司無從以他人名義之契約作為入帳之
    憑證，應可確定，而本件系爭投資協議書之簽約當事人為莫
    雅貽、市府帛瑿診所，已如前述，因此，於締約之時，其即
    未預計規劃將簽訂之投資協議書作為原告公司投資項目，因
    其並無從以莫雅貽與被告所簽訂之投資協議書作為原告公司
    之會計憑證，且原告公司也無法逕以匯款單據作為入帳之會
    計憑證，換言之，公司並無從在欠缺原始憑證而將投資列為
    公司投資項目，因此，原告公司無法以莫雅貽與市府帛瑿診
    所簽訂之系爭投資協議書文件作為投資項目而登載於其財務
    報表，由此顯見於簽訂協議書當時，原告公司並未要參與並
    簽署系爭投資協議書，故其並無將該契約文件作為公司入帳
    之會計憑證使用，故並未以原告公司名義簽署，足見莫雅貽
    與市府帛瑿診所簽訂之系爭投資協議書，乃係莫雅貽個人締
    結契約，並非原告公司訂約，應可確定，是原告主張：系爭
    投資協議書當事人為原告公司，顯與商業會計法之規定不符
    ，不足採信。
  ㈥再者，依原告提出之109年8月20日109年勤銘字第000000000
    號律師函(調解卷第53-57頁)，乃係莫雅貽個人以其自己之
    名義，請求市府帛瑿診所、唐逸帆及李冠緯返還投資款項15
    0萬元，並於律師函內記載「…本人亦於同年8月6日向李先生
    表達本人退出投資之意思…」等語，由此足見，莫雅貽於109
    年8月20日當時，確實認為其係系爭投資協議書之當事人，
    因認為契約履行有疑義，故其個人即以契約當事人之身分委
    託發出律師函，並以契約當事人之立場，而為上揭事實經過
    之敘述，也以契約當事人之地位，要求被告同意其退出本件
    投資，及向被告提出返還投資款項150萬元之主張，再再均
    足認為莫雅貽乃為系爭投資協議書之簽約當事人，而此部分
    亦可由原告公司遲至2個月餘之後之109年10月28日發函時，
    不僅改以原告公司名義請求返還投資款項150萬元，其論述
    及主張，亦均與此相異(調解卷第59-63頁)，亦足見原告公
    司係直到109年10月28日才認為其為契約當事人，而此顯然
    與事理相違背，不足採信，而應以莫雅貽於109年8月20日所
    主張之事實，以及被告前揭答辯之內容，方足採信。
　㈦又雖然莫雅貽於律師函中亦記載略以：「本人所屬之公司即
    盈富資訊服務有限公司內部經多次討論後，正式決定先行退
    出對市府帛瑿診所之投資…」等語(調解卷第55頁)，但是，
    莫雅貽與原告公司內部討論事項，亦即該投資是否持續或要
    先行退出投資之考量，均係莫雅貽於契約成立後與第三人就
    投資策略之討論，並無從發生改變莫雅貽與市府帛瑿診所簽
    訂契約及為契約當事人之事實，甚屬明確；故即便莫雅貽與
    任何人或其他多數人就投資事項之討論，或者是被告與其他
    人討論，都無從發生改變契約當事人之結果，應可確定。
　㈧因此，系爭投資協議書當事人為莫雅貽與市府帛瑿診所，則
    原告公司逕向唐逸帆及李冠緯主張終止合夥契約，其終止即
    非合法，而且原告未能提出證據證明系爭投資協議係存在於
    原告公司與被告間，或被告有何施用詐術之行為，致原告公
    司陷於錯誤而為給付，因此原告主張均非有據，不能准許。
四、綜上所述，原告先位依民法第184條第1項前段、第2項、民
    法第185條規定請求被告負擔共同侵權行為損害賠償責任賠
    償原告150萬元，以及備位依民法第709條、第179條規定請
    求被告連帶返還出資額及給與應得之利益150萬元，均無理
    由，應予以駁回。又原告之訴既經駁回，其假執行之聲請亦
    乏所據，爰併予駁回之。
五、至原告請求調查：①市府帛瑿診所(現名心品診所)於國泰世
    華銀行松山分行之所有帳戶，以及自109年1月22日起迄今之
    歷史交易紀錄、②市府帛瑿診所(現名心品診所)109年度、11
    0年度一般營業人銷售額與稅額申報書、③退夥結算書等部分
    ，被告則主張：此部分無法證明被告有無施用詐術之情事，
    且尚未召開董事會，未就合夥財產為結算前，無從由被告單
    方預先提出結算報告書之可能等語以為抗辯，然而此與本件
    系爭投資協議書之法律關係當事人為莫雅貽與市府帛瑿診所
    (現名心品診所)之關聯性為何，亦未見原告提出證據以為主
    張，則上開聲請調查證據無從證明系爭投資協議書存在於原
    告與被告間，且亦與本院前開認定之結果無影響，足認無調
    查之必要。又兩造其餘之攻擊或防禦方法及所用之證據，經
    本院斟酌後，認為均不足以影響本判決之結果，爰不逐一論
    列，附此敘明。
六、據上論結，原告之訴為無理由，爰依民事訴訟法第78條，判
    決如主文。
中　　華　　民　　國　　111 　年　　8 　　月　　30　　日
                  民事第一庭    法　官　蘇嘉豐
以上正本係照原本作成。
如對本判決上訴，須於判決送達後20日內向本院提出上訴狀。如
委任律師提起上訴者，應一併繳納上訴審裁判費。
中　　華　　民　　國　　111 　年　　8 　　月　　30　　日
                                書記官　陳靜